【裁判字號】    99,上訴,974
【裁判日期】    990521
【裁判案由】    妨害風化
【裁判全文】
臺灣高等法院刑事判決                 99年度上訴字第974號
上  訴  人
即  被  告  乙○○
            甲○○
上列上訴人因妨害風化案件，不服臺灣板橋地方法院98年度訴字
第4475號，中華民國99年1月29日第一審判決（起訴案號：臺灣
板橋地方法院檢察署98年度偵字第9651、14242、29058號，於原
審準備程序中，被告就被訴犯罪事實為有罪陳述，原審告知簡式
審判程序意旨，聽取當事人意見後，經原審合議裁定改依簡式審
判程序），提起上訴，本院判決如下：
    主  文
上訴駁回。 
    事  實
一、乙○○係臺北縣永和市○○路702巷2號地下1樓「綺美特種
    咖啡茶室店」（下稱綺美茶室）之實際負責人（其母施逸棻
    為名義負責人，經檢察官為不起訴處分確定），以每月新臺
    幣（下同）2萬元之薪資僱用甲○○擔任該茶室之經理。詎
    乙○○、甲○○基於共同意圖使女子與他人為猥褻行為而媒
    介、容留以營利之犯意聯絡，於民國98年3月28日18時許，
    由甲○○向男客高魁應收取1,700元，媒介、容留成年女子
    陳宥竹在綺美茶室B3包廂內，進行以手摩擦愛撫高魁應生殖
    器之猥褻行為之際（陳宥竹事後再向乙○○結算取得1,000
    元），適為警當場查獲，並扣得前揭已屬乙○○所有之性交
    易款項1,700元。（甲○○此部分犯行經原審判處有期徒刑4
    月得易科罰金，並未上訴）
二、詎乙○○、甲○○不知警惕，又基於共同意圖使女子與他人
    為猥褻行為而媒介、容留以營利之犯意聯絡，於98年4月21
    日3時許，由甲○○向男客陳家麒收取1,700元，媒介、容留
    成年女子林秋萍在綺美茶室包廂內，進行以手摩擦愛撫陳家
    麒生殖器之猥褻行為（林秋萍事後再向乙○○結算取得1,00
    0元）。嗣因林秋萍於同日5時許後，與陳家麒一同前往臺北
    縣永和市錢櫃KTV、風雅頌汽車旅館等地，並報案指訴陳家
    麒涉犯妨害性自主案件，經警通知陳家麒到案接受詢問，始
    悉上情。
三、案經臺北縣政府警察局永和分局移請臺灣板橋地方法院檢察
    署檢察官偵查暨自動檢舉後提起公訴。
    理  由
一、上揭事實業據被告乙○○、甲○○於原審坦白承認，惟被告
    乙○○、甲○○於本院翻異前供否認有前揭犯行，被告乙○
    ○辯稱：我都沒有在現場，現場經營什麼我都不知道，當時
    是因為我不懂這個行業，所以才請甲○○當經理，我完全沒
    有在現場經營，當時在法院會承認是因為在法院很緊張，我
    就承認了云云；被告甲○○辯稱：我上訴的是98年4月21日3
    時許的案件部分，當時陳家麒有來店裡消費，但是事後他與
    小姐發生一些糾紛，之後小姐有告陳家麒，陳家麒因而心生
    不滿才告店家云云。經查：關於事實一部分，業據被告乙○
    ○於原審準備程序中及審理時均坦承不諱，核與同案被告甲
    ○○於原審、證人施逸棻於警詢、證人高魁應、陳宥竹於警
    詢及檢察官訊問時所為之證述均相符合，並有扣押筆錄暨扣
    押物品目錄表1份、現場平面圖1紙、臺北縣政府營利事業登
    記證影本1紙及現場照片5張附卷可稽，足以佐證被告乙○○
    此部分之自白與事實一相符，堪以採信。而關於事實二部分
    ，被告乙○○、甲○○於上揭時、地媒介、容留成年女子林
    秋萍，由甲○○當場向男客陳家麒收取1,700元，媒介、容
    留成年女子林秋萍在綺美茶室包廂內，進行以手摩擦愛撫陳
    家麒生殖器之猥褻行為（林秋萍事後再向乙○○結算取得1
    ,000元）之事實，亦據被告乙○○、甲○○於原審坦承不諱
    ，核與證人OOO於警詢、證人OOO於警詢及檢察官訊問時所為
    之證述均相吻合，並有扣押筆錄暨扣押物品目錄表1份、現
    場平面圖1紙、臺北縣政府營利事業登記證影本1紙及現場照
    片5張附卷可稽，足以佐證被告二人之自白與事實二相符，
    堪以採信，被告上訴後否認犯罪，無非係卸責之詞，不足採
    信。綜上，本件事證明確，被告二人之犯行洵堪認定。
三、論罪科刑：
  (一)按刑法第231條第1項所謂容留，係指供給猥褻之場所而言，
    至於媒介，係指在兩方間介紹為猥褻之行為。被告乙○○、
    甲○○於高魁應、陳家麒等男客前來消費時，介紹與OOO、
    OOO從事猥褻行為，係屬媒介之行為；渠等提供OO茶室包廂
    作為OOO、OOO與男客進行猥褻行為之場所，屬容留之行為，
    而被告二人兼有容留及媒介之行為，應僅論以情節較重之容
    留罪（最高法院94年度台上字第1800、2417號判決意旨參照
    ），是核被告乙○○、甲○○所為，均係犯刑法第231條第1
    項之意圖使女子與他人為猥褻之行為而容留以營利罪。又被
    告二人就本案犯行，彼此間均有犯意聯絡及行為分擔，皆應
    論以共同正犯。查被告二人先後為前揭圖利容留猥褻犯行之
    時間可明確區分，且渠等係於98年3月28日為警查獲後，迨
    98 年4月21日始另行再犯者（被告甲○○於查獲翌日經移送
    臺灣板橋地方法院檢察署檢察官複訊後始獲交保釋放，被告
    乙○○亦知綺美茶室遭警查獲乙事，並於98年4月10日至臺
    北縣政府警察局永和分局中正橋派出所接受詢問），期間並
    無其他媒介、容留女子與男客為猥褻行為之情，足認渠等犯
    意各別，應予分論併罰，公訴意旨認被告二人先後所為具有
    反覆實施性質，應論以集合犯之包括一罪云云，尚有誤會，
    附此敘明。被告之二次犯行，犯意個別，方法不同，應分論
    併罰。
  (二)除被告所犯為死刑、無期徒刑、最輕本刑為3年以上有期徒
    刑之罪或高等法院管轄第一審案件者外，於刑事訴訟法第27
    3條第1項程序進行中，被告先就被訴事實為有罪之陳述時，
    審判長得告知被告簡式審判程序之旨，並聽取當事人、代理
    人、辯護人及輔佐人之意見後，裁定進行簡式審判程序。為
    該法第273條之1第1項所明定；而簡式審判程序，貴在審判
    程序之簡省、便捷，故調查證據程序宜由審判長便宜行事，
    以適當之方法行之即可。是簡式審判程序中關於調查證據之
    程序，亦予簡化，關於證據調查之次序、方法之預定、證據
    調查請求之限制、證據調查之方法、證人、鑑定人之詰問方
    式等，均不須強制適用一般審判程序之規定。又因被告對犯
    罪事實不爭執，可認定被告並無行使反對詰問權之意，因此
    有關傳聞證據之證據能力限制，亦無庸適用。刑事訴訟法乃
    增訂第273條之2規定：「簡式審判程序之證據調查，不受第
    一百五十九條第一項、第一百六十一條之二、第一百六十一
    條之三、第一百六十三條之一及第一百六十四條至第一百七
    十條規定之限制」。查被告乙○○、甲○○所犯非死刑、無
    期徒刑、最輕本刑為3年以上有期徒刑之罪，或高等法院管
    轄第一審之案件。被告乙○○、甲○○於原審準備程序進行
    中，就被訴事實為有罪之陳述，經告以簡式審判程序之旨，
    並聽取檢察官、被告乙○○、甲○○之意見後，經原審合議
    庭裁定改由受命法官獨任進行簡式審判程序，是本件之證據
    調查，依刑事訴訟法第273條之2規定，不受同法第159條第1
    項（被告以外之人於審判外之言詞或書面陳述，不得作為證
    據）、第161條之2、第161條之3、第163條之1及第164條至
    第170條規定之限制。據此，本件判決引用之前揭之供述及
    非供述證據，因本案原審採行簡式審判程序，復無其他不得
    做為證據之法定事由，揆諸首揭說明，自均具證據能力。
三、原審以被告乙○○、甲○○犯行明確，適用刑法第28條、第
    231條第1項、第41條第1項前段、第51條第5款、第38條第1
    項第3款，刑法施行法第1條之1之規定，並審酌被告二人各
    自刑案前科素行狀況，有被告前案紀錄表附卷可參，兼衡渠
    等犯罪動機、手段、所生危害及分工參與程度，暨於犯後皆
    尚知坦認犯行等一切情狀，認被告乙○○共同犯圖利容留猥
    褻罪，處有期徒刑4月，如易科罰金，以新臺幣1千元折算1
    日，98年3月28日為警扣案之現金1千7百元，係屬被告乙○
    ○因前揭事實欄一所載犯行所得之物，已據其於原審訊問時
    陳明無訛，爰依刑法第38條第1項第3款規定，併予宣告沒收
    之；又被告乙○○、甲○○共同犯圖利容留猥褻罪，各處有
    期徒刑4月，如易科罰金，均以新臺幣1千元折算1日，至被
    告二人為前揭98年4月21日犯行之所得並未扣案，且遍查卷
    內證據資料，尚難認渠等當日取得之款項仍現實存在，故不
    予諭知沒收，被告乙○○部分並定應執行刑有期徒刑6月，
    如易科罰金，均以新臺幣1千元折算1日等，經核尚屬妥適。
    被告乙○○否認全部犯罪，被告甲○○否認有事實二部分之
    犯罪而提起上訴，均不足採，是本件上訴均無理由，應予駁
    回。
據上論斷，應依刑事訴訟法第368條，判決如主文。
本案經檢察官王壬貴到庭執行職務。
中    華    民    國    99    年    5    月    21     日
                  刑事第二十三庭  審判長法  官  許宗和
                                        法  官  沈君玲
                                        法  官  潘進柳
以上正本證明與原本無異。
如不服本判決，應於收受送達後10日內向本院提出上訴書狀，其
未敘述上訴之理由者並得於提起上訴後10日內向本院補提理由書
（均須按他造當事人之人數附繕本）「切勿逕送上級法院」。
                                        書記官  任正人
中    華    民    國    99    年    5     月    21    日

附錄：本案論罪科刑法條全文 
刑法第231 條第1 項
意圖使男女與他人為性交或猥褻之行為，而引誘、容留或媒介以
營利者，處5 年以下有期徒刑，得併科10萬元以下罰金。以詐術
犯之者，亦同。

司法院資訊處製作；財團法人民間司法改革基金會備份。
